# 请教陈版-11年底新成立公司 11 年未出法定报告， 12 年报告格式和审计意见

提问人：jhoct 时间：2012-10-17 15:09:19
请教一个问题，公司是 2011 年年底成立的，当年未出审计报告；现在 2012 年首次进行法定报告审计，有两个问题：
1. 列报的时候，成立日至 2011 年 12 月 31 日应当(a)作为比较数据单独列示，还是(b)将成立日至 2012 年 12 月 31 日作为一个会计期间，只出 1 列数据？
2. 如果是(a), 我们接受委托审计 2012 年财报，审计意见是仅对 2012 年 1 月 1 日至 12 月 31 日发表意见，还是要包括 2011 年，也就是期初余额？ 2011 年的 3 张表，是未审计还是经审计？
3. 如果是(b)， 2011 年的利润表是作为 2012 年的年初未分配利润，还是并入 2012 年的利润表中？应当在哪里对会计期间进行说明？
谢谢！

回答人：chenyiwei
回复 jhoct 的帖子
实务中，应该是你说的两种方法都有。
如果是第一种方法，则财务报表列报方面没有特殊考虑事项，按常规方法处理即可；审计方面，需按《中国注册会计师审计准则第1511 号——比较信息：对应数据和比较财务报表（ 2010 年 11 月 1 日修订）》第十七条关于前期对应数据未经审计时的处理原则处理。 如果是第二种方法，则其财务报表实际上是特殊编制基础财务报表（在会计期间确定问题上不符合会计准则的规定），审计报告应按《中国注册会计师审计准则第 1601 号——对按照特殊目的编制基础编制的财务报表审计的特殊考虑》的规定出具。在财务报表附注中必须对会计期间的确定原则和方法问题作出充分披露。

提问人：jhoct 时间：2012-10-18 21:26:39
回复 chenyiwei 的帖子
谢谢陈版。如果按第一种的话，报告中就不需要对会计期间作出特别说明了对吗？但是我们在出具审计意见的时候，尽管我们对期初余额也进行了审计，但审计报告仅针对 2012 年的会计年度，我在列比较数的时候，应当标注“未审计”。这样理解对吗？

回答人：chenyiwei
可以这样处理.